臺灣臺中地方法院民事裁定　　　　　　　100年度小上字第5號
上　訴　人　時慶實業股份有限公司
法定代理人　鍾文清
被 上 訴人　劦翊實業有限公司
法定代理人　張榮忠
上列當事人間請求給付貨款事件，上訴人對於中華民國99年11月
19日本院臺中簡易庭99年度中小字第2463號第一審小額民事判決
提起上訴，本院裁定如下：
    主  文
上訴駁回。
第二審訴訟費用新臺幣壹仟玖佰玖拾伍元由上訴人負擔。
    理  由
壹、按對於小額程序之第一審裁判之上訴，非以其違背法令為理
    由，不得為之；上訴狀內應記載上訴理由，表明下列各款事
    項︰一、原判決所違背之法令及其具體內容。二、依訴訟資
    料可認為原判決有違背法令之具體事實，民事訴訟法第436
    條之24第2項、第436條之25分別定有明文。且同法第468條
    、第469條第1款至第5款之規定，依同法第436條之32第2項
    之規定，於小額事件之上訴程序亦有準用。則當事人提起上
    訴，如依民事訴訟法第468條規定，以原審判決有不適用法
    規或適用法規不當為上訴理由時，其上訴狀或理由書應有具
    體之指摘，並揭示該法規之條項或其內容。若係成文法以外
    之法則，應揭示該法則之旨趣，倘為司法院解釋或本院之判
    例，則應揭示該判解之字號或其內容，如依民事訴訟法第
    469條第1款至第5款所列事由提起上訴者，其上訴狀或理由
    書應揭示合於該條款之事實，上訴狀或理由書如未依此項方
    法表明者，即難認為已對原判決之違背法令有具體之指摘，
    其上訴自難認為合法。又因小額事件之上訴程序，並未準用
    同法第469條第6款之規定，故不得以判決不備理由或理由矛
    盾之違背法令規定，作為上訴第二審之理由。是以如上訴人
    提起上訴，其訴狀所載，僅就原審取捨證據任加指摘，並未
    具體指出原判決違背何等法規，其上訴即難認為合法。準此
    ，對於小額程序之第一審判決上訴，非主張原判決違背法令
    以為上訴理由，即屬不應准許，自應認為不合法而駁回之。
    次按上訴不合法者，第二審法院應以裁定駁回之，民事訴訟
    法第444條第1項前段定有明文，且於小額事件之上訴程序亦
    準用之，此參照民事訴訟法第436條之32第2項規定自明。
貳、本件上訴意旨略以：
一、本訴部分：
  (一)被上訴人於民國99年3月上旬承攬裕唐汽車股份有限公司沙
    鹿營業所汽車修配廠（下稱裕唐公司沙鹿修配廠）之地坪工
    程，向上訴人訂購環氧樹脂材料一批（下稱系爭材料），貨
    款總計新臺幣（下同）162,942元，上訴人已依約於99年3月
    9日交貨完畢，嗣兩造因系爭材料是否有瑕疵發生爭執，經
    協商後，兩造同意部分銷貨退回，扣除退回貨品之價金後，
    被上訴人仍積欠上訴人貨款53,021元，上訴人自得訴請被上
    訴人給付。
  (二)而原審駁回上訴人之訴，僅以被上訴人所舉證人葉嘉政之證
    詞為據。惟葉嘉政係被上訴人之包商（次承攬人），而非上
    訴人僱用之工人，若本件施工現場所產生之瑕疵，係葉嘉政
    施工之工法不當（例如未徹底隔絕素地污染）所致，非肇因
    於系爭材料有品質不良之瑕疵，則證人葉嘉政即須負擔終局
    之損害賠償責任，因此並不能期待證人葉嘉政為真實無頗之
    證述。經查，因本件施工現場之裕唐公司沙鹿修配廠舊有環
    氧樹脂地坪，已年久破損，故重新舖設，該破損處勢必有長
    期之油污、車臘污染，甚至滲入原混凝土結構中，並無法僅
    以表面打磨及甲荃溶液清洗等方法清理，是證人葉嘉政於原
    審中所證述之工法確有不當。且由被上訴人於原審中所為之
    陳述、證人葉嘉政之證述，及被上訴人所提出之現場照片可
    知，系爭工程之瑕疵係因素地污染所引起。又被上訴人係將
    上訴人所供應之環氧樹脂材料已施作之「面塗層」當作「中
    塗批土層」，在其上直接塗布訴外人善群公司之材料作為「
    面塗層」，並未重新塗布三層材料。而證人葉嘉政於原審所
    為之證述，確非真實，且前後證述矛盾。況依被上訴人於原
    審所為之答辯，其進行試驗工程時，係由訴外人張烽騏施工
    ，並非由證人葉嘉政施工，則縱被上訴人確有進行試驗工程
    ，證人葉嘉政是否有參與試驗工程，亦非無疑，豈能遽信其
    證詞。又被上訴人於進行試驗工程時並未通知上訴人到場，
    被上訴人之試驗工程過程，亦有疑問。此請傳訊現場施工人
    員張烽騏為證。再者，上訴人曾向各進貨廠商查詢渠等於99
    年3月、4月間向上訴人買受與系爭材料相同型號之材料，並
    未發現有品質異常或不良情形，足證上訴人所提供予被上訴
    人之系爭材料確無瑕疵。
  (三)則證人葉嘉政之證詞，既有偏頗之虞，又有矛盾不實之嫌，
    另被上訴人所拍攝之相片，形式上亦無法分辨何者屬於試驗
    工程、何者係使用上訴人所提供之材料施工、何者係使用其
    他公司材料施工、及被上訴人有無刮除全部瑕疵之材料，重
    新進行三道面層塗布等，即難認被上訴人就上訴人給付不完
    全之點已盡舉證之責。原判決僅採用證人葉嘉政之證詞，為
    上訴人敗訴之判決。爰依法提起上訴。
  (四)並聲明：1.原判決廢棄。2.被上訴人應給付上訴人53,021元
    ，及自起訴狀繕本送達翌日起至清償日止，按年息百分之5
    計算之利息。
二、反訴部分：
  (一)上訴人所供應之材料並無瑕疵，故無給付不完全之情事，是
    被上訴人提起反訴，請求上訴人賠償因不完全給付所生損害
    ，即無理由。
  (二)退步言之，縱認被上訴人提起反訴並非無據，惟就上開損害
    之範圍及金額為何，原審就此雖引用民事訴訟法第436條之
    14第2款規定，以系爭反訴係屬小額訴訟可不調查證據，在
    被上訴人並未舉出任何證據下，逕自認定被上訴人之損害額
    為64,628元。惟上開規定，並非免除當事人之舉證責任。本
    件上訴人既未舉出任何證據，原審自無從審酌調查其所提證
    據所需時間、費用與其請求是否相當，原審逕自裁量不調查
    證據，有率斷之嫌。
  (三)再縱認原審得不命被上訴人舉證，而逕自認定損害額，然原
    審所認定之損害額仍值商榷，詳述如下：
  1.環氧樹脂地坪工程之研磨工資，依現行承包行情每平方公尺
    僅約10元，系爭地坪工程面積範圍為300平方公尺，此部分
    損害僅3,000元。而研磨工具多為包商自行提供，故其耗損
    ，應已為研磨工資所含括，不應另計。
  2.被上訴人毋庸亦未重行施作底漆，故有關底漆之材料及工資
    ，不應計為損害。
  3.被上訴人並未重新塗布三層材料之情，已如前述，故有關中
    塗之材料及工資，不應計為損害。
  4.環氧樹脂地坪工程之面塗層，每平方公尺約需環氧樹脂材料
    0.6公斤，每公斤價格約為115元，依系爭地坪工程面積範圍
    300平方公尺計算，此部分損害僅為20,700元。另每平方公
    尺之工資為20元，故工資之損害僅為6,000元。
  5.測試工程因面積僅為30平方公尺，僅需工1人，工作2日，每
    日約1.5小時，折計不足一工，依現行建築工人工資行情每
    工2,500元計算，此部分之損害僅為2,500元。另環氧樹脂地
    坪工程之塗層，每平方公尺約需環氧樹脂材料0.6公斤。又
    測試工程面積僅30平方公尺，其中塗布上訴人所供應材料之
    面積為15平方公尺，依上訴人出貨價格每公斤為96元計算，
    此部分之損害額僅為864元；塗布其他公司材料之面積雖為
    15平方公尺，然此部分既無瑕疵，並已充為全部地坪工程之
    一部，被上訴人自得向業主請款，即不應計入損害額。
  6.綜上，被上訴人之損害額充其量僅為33,064元。
  (四)並聲明：1.原判決不利於上訴人部分廢棄。2.上廢棄部分，
    被上訴人之反訴駁回。
、經查，上訴人提起本件上訴，其上訴理由均係就原審取捨證
    據、認定事實之職權行使，指摘其為不當，另補聲請調查證
    據，並未具體表明原審判決有何適用法規不當而有判決違背
    法令之情形。是以，上訴人顯未依民事訴訟法第436條之25
    規定，具體表明原審所為判決究有何違背法令之處，或依訴
    訟資料有何判決違背法令情形，更未指明原判決所違反法令
    之條項或其內容。是依首揭規定及說明，難謂上訴人已合法
    表明上訴理由。本件上訴自難認為合法，應予駁回。
肆、末按法院為訴訟費用之裁判時，應確定其費用額，民事訴訟
    法第436條之19第1項定有明文，此依同法第436條之32第1項
    規定，於小額事件之上訴程序準用之。查上訴人提起本件上
    訴既經駁回，則上訴人應負擔之本件訴訟費用額為第二審裁
    判費新臺幣1,995元。
伍、據上論結，本件上訴為不合法，依民事訴訟法第436條之32
    第1項、第2項、第444條第1項、第95條、第78條、第436條
    之19第1項，裁定如主文。
中    華    民    國   100    年    1     月    20    日
                  民事第三庭    審判長法  官  許秀芬
                                      法  官  黃峻隆
                                      法  官  黃佳琪
正本係照原本作成。
本裁定不得抗告。
中    華    民    國   100    年    1     月    20    日
                                      書記官  江慧貞